Nelson Venegas

Contador Auditor | Desarrollador Full Stack javaScript

(56) 930791757

nelson.venegasg@gmail.com linkedin/nelson-venegasg github/valenne

PROYECTOS

Omnifood Proyecto-propio

Creación del frontend para un sitio web con temática de reparto de comida saludable.

Herramientas utilizadas: HTML, CSS, JavaScript, Jquery.

EXPERIENCIA

Parra & Asociados spa.

Contador General Superior

Diciembre 2020 - Abril 2021

Contador Auditor, encargado de llevar la contabilidad y procesos Tributarios de los contribuyentes, confección de EEFF, asesor en auditorías externas, ayudante en revisión y confección de informes de auditoría.

Parra & Asociados spa.

Contador General Superior

Mayo 2019 - Diciembre 2019

Contador General Superior, encargado de llevar la contabilidad y procesos mensuales de los contribuyentes, confección de EEFF, asesor en auditorías externas, ayudante en revisión y confección de informes de auditoría.

Asesorías Seguel & Solano Itda.

Contador General

Marzo 2019 - Septiembre 2019

Contador General del Staff duración 7 meses, encargado de implementar el ordenamiento de la información contable de los contribuyentes, contabilización del proceso mensual, declaración de IVA, tramitación de licencias médicas y afines.

RESUMEN

Desarrollador Full Stack
JavaScript en academia Desafío
Latam, egresado de Contador
Auditor, con 2 años de
experiencia, ayudando y dando
soluciones financieras y
tributarias a las personas.

Conocimientos en Frontend y Backend, en continuo aprendizaje respecto a nuevas tecnologías.

Mi pasión es la programación, y la creación de nuevas herramientas que vayan en beneficio de la comunidad, teniendo la intención de desarrollar mi carrera en esa línea.

APTITUDES TÉCNICAS

HTML, CSS, JavaScript.

React.

Node.js.

Express.js.

PostgreSQL.

Mongodb.

JWT.

GIT.

Asesorías Seguel & Solano ltda.

Contador General

Enero 2019 - Marzo 2019

Práctica profesional con una duración de 3 meses, correspondiente a la carrera de Contador General, en la cual me desempeñe como asistente contable, encargado de los procesos mensuales y asesorías.

Concepción / Servicio de impuestos internos

Asistente Tributario

Febrero 2018 - Abril 2018

Asistente Operación Renta 2018, atención y ayuda, a los contribuyentes durante el proceso de declaración de renta 2018.

Concepción / Inacap

Asistente

Marzo 2017 - 2017

Servicio Social de apoyo al Núcleo Fiscal, Encargado de prestar asesoramiento a los contribuyentes con problemas en el ámbito contable.

FORMACIÓN

Academia Desafío Latam, Santiago: Bootcamps

2020-2021

Universidad Tecnológica Inacap, Concepción: *Contador Auditor* 2018-2019

Universidad Tecnológica Inacap, Concepción: Contador General

Universidad del bio-bio, Concepción: Ing. En Construcción

2009-2015

COMPETENCIAS IT

Trabajo en equipo.

Mejora continua.

Autogestión.

Orientación al servicio.

Pensamiento lógico.

CURSOS

Build Responsive Real-World Websites with HTML and CSS – Udemv.

Programming Essentials in Python.

NodeJS Tutorial and Proyects Course.

IDIOMAS

Español Nativo.

Inglés intermedio (B1).